# 请教陈版，BT项目利息收入的确认

提问人：caiweihua 时间：2015-07-19 09:43:09
实际上问题的核心是，实际利率是从建设期开始计算，还是从回购期开始计算。 翻阅了会计准则及讲解，相关的条款如下：
1 、企业在初始确认以摊余成本计量的金融资产或金融负债时，就应当计算确定实际利率，并在相关金融资产或金融负债预期存续期间或适用的更短期间内保持不变。
2 、企业对付款额或收款额的估计数进行修正时，应调整此金融资产或金融负债（或金融工具组）的账面价值以反映实际和修正后的预计现金流量。企业应通过按金融工具初始实际利率计算预计未来现金流量的现值来重估金融工具的账面价值，相关调整金额作为收入或费用，计入当期损益。
陈版主观点 2 的处理原则似乎与上述第 2 条原则似乎不一致，陈版主的意思未能确认的利息收入在回购期内摊销确认，而上述第 2 条则通过将金融资产目前账面价值调整为未来现金流量的现值。差额直接计入当期损益。若“初始实际利率”从建设期开始计算，则存在差额，而且较大，实际利率公允；若“初始实际利率”只从回购期开始计算，则不存在差额，但实际利率畸高。

回答人：chenyiwei
你所说的方法确实也是一种考虑思路。但还要注意“回购期利率奇高”是否也有建设期内未确认管理费收入和建造合同毛利的原因？这个因素至少是会有部分影响的。

提问人：zengfengxia 时间：2015-07-26 22:13:29
如果建设期有约定的利率，我理解在确定回购期之前可以按照约定的利率和实际占用时间计算利息收入，无需再确定回购期后重新计算建设期实际利率。回购期首次收回的款项可以视同先归还利息，按剩余本金、利息和审定后的工程回购款及期限计算回购期实际利率。 这样理解对吗，请陈版指正。

回答人：chenyiwei
可能会有一定问题，因为按照摊余成本计量的要求，同一笔应收款项在存续期间的实际利率应当是保持不变的。这个问题确实会比较尴尬，建设期间能够可靠计量利息收入的难度是比较大的。

提问人：zengfengxia 时间：2015-07-27 10:30:02
谢谢陈版， 14 楼的问题再请教，能不能换个角度，建设期不作为应收款摊余成本计量考虑，仅仅是根据合同确认垫款的利息收入，也就是说，根据合同约定的条款计算的建设期利息本身是可以作为一项单独的金融资产确认？

回答人：chenyiwei
可能仍然存在障碍，利息是从长期应收款派生出来的，不是一项独立的金融资产。

提问人：zengfengxia 时间：2015-07-27 20:13:02
按照收入准则，让渡资产使用权收入，只要满足相关经济利益很可能流入企业；收入的额金额能够可靠计量两个条件，就可以予以确认，在这个案例中事实上两个条件都可以满足，未采用实际利率法一般情况下，不会对报表公允列报产生重大影响，而且是当前状况下唯一可行的结果，后续的变化可以作为会计估计的变更。 与金融工具准则的衔接是不是必须要考虑的？ 此外，摊余成本计量的应收款，实际利率不能调整的意义是什么？这个条款限制了会计估计的使用，对企业而言似乎并不公平。

回答人：chenyiwei
金融工具的会计政策还是应当保持统一，而且这也是利息收入确认和计量的基础。当然，与准则标准做法的差异对被审计报表整体不具有重要性的除外。